【裁判字號】    89,聲再,40
【裁判日期】    890223
【裁判案由】    竊盜聲請再審
【裁判全文】
臺灣高等法院臺中分院刑事裁定                      八十九年度聲再字第四○號
    再審聲請人
    即受判決人  甲○○
右列聲請人因竊盜案件，對於本院八十八年度上易字第三○六一號中華民國八十八年
十二月二十二日確定判決（臺灣台中地方法院八十八年度易字第九八四號、臺灣台中
地方法院檢察署八十八年度偵字第四九○九號）聲請再審，本院裁定如左：
      主  文
再審之聲請駁回。
      理  由
一、聲請意旨略稱：聲請人因竊盜罪經鈞院八十八年度上易字第三○六一號判處有罪
    確定在案，惟原確定判決僅以聲請人於警訊時供稱：「．．．我用自備的一字起
    子撬開車門，再用自備之鎖匙啟動引擎竊取該車」等語，做為有罪判決之基礎，
    未就其他證據詳為調查該自白之任意性及真實性如何，顯有違論理法則及經驗法
    則；聲請人於民國（下同）八十七年十月初在彰化縣永靖鄉發生嚴重車禍，為便
    於就醫，賃居於台中市泰吉利旅社，此事實可函查或傳訊該旅社之服務生證明之
    ，原確定判決亦未就該事實詳加調查，即遽為判決，顯有應調查而未調查之情事
    ；聲請人所有之車輛為進口之別克廠牌，並具六、七成新，實無竊取僅剩二成新
    之破舊汽車之道理；扣案之一字起子及鎖匙既認定為犯罪工具，則該車身必會留
    有做案痕跡，惟原確定判決卻未加以勘驗審酌，為此依刑事訴訟法第四百二十條
    第一項第六款之規定聲請再審云云。
二、按不得上訴於第三審法院之案件，其經第二審確定之有罪判決，如就足生影響於
    判決之重要證據漏未審酌，得為受判決人之利益聲請再審，另有罪之判決確定後
    ，因發見確實之新證據，足認受有罪判決之人應受無罪、免訴、免刑或輕於原判
    決所認罪名之判決者，得為受判決人之利益聲請再審，固為刑事訴訟法第四百二
    十一條及同法第四百二十條第一項第六款所規定。然上開刑事訴訟法第四百二十
    一條所指「漏未審酌」，係指第二審判決前已發現提出之證據，未予審酌而言，
    如所提出之證據，原審判決，因證據取捨，未予採信，尚難認為係對已提出之證
    據漏未審酌。另所謂發現確實之新證據，係指就新證據之本身形式上觀察，毋須
    經調查程序，顯然可認當足以動搖原確定之判決者而言，此亦經最高法院著有四
    十年台抗字第二號判例，可資參酌。
三、經查：(一)聲請人所指原確定判未就其他證據詳為調查其自白之任意性及真實性如
    何，顯有違論理法則及經驗法則乙節，原確定判決於理由中已敘明：「訊據上訴
    人即被告甲○○（以下稱上訴人）對於在附表編號三所載時地竊取被害人黃振順
    自用小客車之犯罪事實坦承不諱，核與被害人黃振順於警訊時指述情節相符，並
    有一字型起子、鑰匙各一支扣案及贓物認領保管收據、車籍作業系統─查詢車輛
    認可資料各一紙附卷可資佐證。惟上訴人矢口否認有持一字型起子、鑰匙行竊之
    事實，辯稱：一字型起子、鑰匙均係放置於該自用小客車上，渠並未以一字型起
    子行竊等語。惟查：上訴人於警訊時即供稱：『．．．我用自備的一字型起子撬
    開車門，再用自備之鎖匙啟動引擎竊取該車』等語，是上訴人嗣事後改口否認，
    顯係避重就輕，圖卸罪責之詞，所辯應無可採，上訴人該部分之犯行洵堪認定。
    」，就證據如何取捨已有論述。(二)聲請人所指於八十七年十月初在彰化縣永靖鄉
    發生嚴重車禍，為便於就醫，賃居於台中市泰吉利旅社，此事實可函查或傳訊該
    旅社之服務生證明乙節，原確定判決於理由中亦已敘明：「．．．二、訊據上訴
    人甲○○矢口否認有如附表編號一、二所示犯罪事實，辯稱：渠於八十七年十月
    初在彰化縣永靖發生車禍嚴重受傷，為方便在台中市○○○路許金龍整形外科治
    療，在台中市泰吉利旅社住宿三個月，不可能於八十七年十一月十三日竊取林寬
    藏自用小客車，並未將如附表編號一所示自用小客車交給陳冠瀚使用，證人陳冠
    瀚係渠仇人，所言不實。如附表編號二所示自用小貨車係渠以新台幣五千元之代
    價向報廢廠購得並非竊盜而來；渠於警訊時係受刑求始承認犯行等語。惟查：
    (一)如附表編號一、二所示竊盜犯罪事實，均業經上訴人於警訊時自白不諱，而上
    開自白，核與被害人林寬藏、吳美春於警訊時指述情節大致相符，並經證人陳冠
    翰、陳正忠分別於警訊及檢察官偵查中證述明確，復有贓物認領保管收據二紙、
    車輛竊盜、車牌失竊資料個別查詢報表─查詢車輛認可資料二紙附卷可資佐證，
    自不容事後翻異其警訊初供之陳述供詞，任意否認其真實性。上訴人係於八十六
    年六月十日，竊取被害人吳英春為他人於八十五年八月二十六日之自用小貨車，
    當時上訴人已假釋出獄，且竊盜罪之客體不以他人所有為限，即使他人因犯竊盜
    罪而取得之動產，若該動產在他人支配之下，而其支配關係，縱令不合法，上訴
    人將之竊取亦構成竊盜罪。．．．綜上所述，上訴人所辯，係事後卸責之詞，事
    證明確，上訴人該部分之犯行亦堪認定。」，就此部分被告辯解如可不可採信，
    亦說明綦詳。(三)原確定判決依卷內積極證據，認定聲請人有竊盜犯行而予論罪科
    刑並無不當。至於聲請人所指其所有之車輛為進口之別克廠牌，並具六、七成新
    ，實無竊取僅剩二成新之破舊汽車之道理；扣案之一字起子及鎖匙既認定為犯罪
    工具，則該車身必會留有做案痕跡，惟原確定判決卻未加以勘驗審酌云云，均不
    足據為有利聲請人認定之依據，非毋須經調查程序，顯然可認當足以動搖原確定
    之判決者。是本件參諸前揭說明，並無再審之理由，聲請人之聲請為無理由，應
    予駁回。
三、據上論斷，應依刑事訴訟法第四百三十四條第一項，裁定如主文。
中      華      民      國    八十九     年      二       月   二十三   日
                                  臺灣高等法院臺中分院刑事第七庭
                                        審判長法  官  劉  連  星
                                              法  官  林  秋  華
                                              法  官  江  錫  麟
右正本證明與原本無異。
不得抗告
                                              書記官  謝  雅  惠
中      華      民      國    八十九     年      二       月   二十四   日
                                                                        Ｑ


司法院資訊處製作；財團法人民間司法改革基金會備份。
